【裁判字號】    98,裁,1402
【裁判日期】    980611
【裁判案由】    商標異議
【裁判全文】
最  高  行  政  法  院  裁  定
                                      98年度裁字第1402號
上  訴  人  眾文圖書股份有限公司
代  表  人  甲○○
被 上訴 人  經濟部智慧財產局
代  表  人  王美花
上列當事人間商標異議事件，上訴人對於中華民國98年2月27日
臺北高等行政法院97年度再字第187號判決，提起上訴，本院裁
定如下：
    主  文
上訴駁回。
上訴審訴訟費用由上訴人負擔。
    理  由
一、按對於高等行政法院判決之上訴，非以其違背法令為理由，
    不得為之，行政訴訟法第242條定有明文。依同法第243條第
    1項規定，判決不適用法規或適用不當者，為違背法令；而
    判決有同條第2項所列各款情形之一者，為當然違背法令。
    是當事人對於高等行政法院判決上訴，如依行政訴訟法第24
    3條第1項規定，以高等行政法院判決有不適用法規或適用不
    當為理由時，其上訴狀或理由書應有具體之指摘，並揭示該
    法規之條項或其內容；若係成文法以外之法則，應揭示該法
    則之旨趣；倘為司法院解釋或本院之判例，則應揭示該判解
    之字號或其內容。如以行政訴訟法第243條第2項所列各款情
    形為理由時，其上訴狀或理由書，應揭示合於該條項各款之
    事實。上訴狀或理由書如未依此項方法表明，或其所表明者
    與上開法條規定不合時，即難認為已對高等行政法院判決之
    違背法令有具體之指摘，其上訴自難認為合法。
二、本件上訴人前因商標異議事件，循序提起行政訴訟，經臺北
    高等行政法院96年度訴字第2356號判決（下稱原審法院96年
    判決）駁回，上訴人不服，提起上訴，復經本院97年度裁字
    第4072號裁定駁回上訴確定。上訴人猶不服，以原審法院96
    年判決有行政訴訟法第273條第1項第1款、第14款再審事由
    ，提起再審之訴，遭原判決駁回，乃對原判決上訴。上訴意
    旨略謂：原判決適用商標法第23條不當，因該條規定須同時
    符合「近似」且「致混淆」二要件，如僅符合其一要件，仍
    應准予商標註冊。本件雖近似但並不致混淆；「博識」及「
    網」均非專用名詞，而係通用名詞，非商標保護範疇而不得
    申請註冊，被上訴人准許「博識網」之註冊核屬錯誤，原審
    未察，僅就以往書面資料審查，未依職權調查證據，亦屬判
    決違背法令等語。雖以該判決違背法令為由，惟核其上訴理
    由狀所載內容，無非係就原審法院96年判決之實體事項再為
    爭議，而對原判決以上訴人再審之訴與行政訴訟法第273條
    第1項第1款、第14款規定要件不合，予以駁回，究有如何合
    於不適用法規、適用法規不當、或行政訴訟法第243條第2項
    所列各款情形之具體情事，則未指及，難認對該判決之如何
    違背法令已有具體之指摘。依首揭說明，應認其上訴為不合
    法。
三、據上論結，本件上訴為不合法。依行政訴訟法第249條第1項
    前段、第104條、民事訴訟法第95條、第78條，裁定如主文
    。
中    華    民    國    98    年    6     月    11    日
                    最高行政法院第一庭
                        審判長法官  帥  嘉  寶
                              法官  吳  慧  娟
                              法官  曹  瑞  卿
                              法官  黃  秋  鴻
                              法官  胡  方  新
以  上  正  本  證  明  與  原  本  無  異
中    華    民    國    98    年    6     月    12    日
                              書記官  郭  育  玎


司法院資訊處製作；財團法人民間司法改革基金會備份。
